臺灣新北地方法院三重簡易庭小額民事判決
111年度重小字第2183號
原      告  林淮陸  
被      告  何丹誠  

上列當事人間請求侵權行為損害賠償事件，本院於民國111年8月
11日言詞辯論終結，判決如下：
　　主　    文
一、被告應給付原告新臺幣（下同）1,806元，及自民國111年5
    月27日起至清償日止，按年息5％計算之利息。
二、原告其餘之訴駁回。
三、訴訟費用1,000元由被告負擔39元，餘由原告負擔。
四、本判決原告勝訴部分得假執行。
    事實及理由
一、原告主張：緣被告於民國111年3月19日駕駛車號000-0000號
    車輛行經新北市○○區○○路00000號處，撞擊原告所有車號000
    -0000號之車輛（下稱系爭車輛），致系爭車輛受損，經維
    修估價，需5,460元之維修費用（含零件4,060元、工資及烤
    漆1,400元），並使原告受有交通費3,000元、工資損失3,00
    0元、精神慰撫金20,000元、維修期間租車費用15,000元等
    損失，爰依侵權行為損害賠償之法律關係，向被告請求系爭
    車輛維修費用、交通費、工資損失、精神賠償、租車費用，
    並聲明：被告應給付原告46,460元，及自起訴狀繕本送達翌
    日起至清償日止按年息5％計算之利息等語。
二、被告則以：當天發生車禍時，伊第一時間就停車下車去查看
    ，因為伊駕駛車輛的右後視鏡撞到系爭車輛左後視鏡，系爭
    車輛的左後視鏡當時是是收起的，系爭車輛停在原告家門口
    ，原告自家中出來後，我們對著系爭車輛後視鏡查看，該後
    視鏡沒有壞、也沒有掉下來，但上面有很多刮痕，原告跟伊
    說這樣不貴，大約八百至六百，伊當下說好，伊遂上車拿手
    機，要留電話號碼給原告，再下車之後，原告改口說大約要
    一千六百元。之後我們互換手機號碼後伊就離開了。過兩天
    週一時，原告太太傳簡訊給伊又改要求維修費用5,460元，
    伊無法接受。因為原告請求的價錢不斷變更等語，並聲明：
    請求駁回原告之訴。
三、本院之判斷：
　㈠原告主張上開事實，業據其提出新北市政府警察局道路交通
    事故當事人登記聯單、和運租車網頁截圖、薪資單、估價單
    等件在卷可佐（本院卷第13至19頁），經本院職權向新北市
    政府警察局新莊分局調取之系爭事故調查卷宗核閱屬實，而
    被告到庭亦不否認其所駕駛之車輛有與系爭車輛之左側後照
    鏡發生碰撞，並因此致該後照鏡上有刮痕，是原告主張被告
    應就系爭事故，致系爭車輛受損負損害賠償責任等情，信屬
    實在。
　㈡茲就原告請求之金額及項目審酌如下：
　⒈系爭車輛維修費用：
　　按請求賠償物被毀損所減少之價額，雖得以修復費用為估定
    標準，但以必要者為限（例如修理材料以新品換舊品，應予
    折舊）。本件原告支出之修復費用5,460元，含零件4,060元
    、工資及烤漆1,400元。依行政院所頒固定資產耐用年數表
    及固定資產折舊率之規定，非運輸業用客車、貨車之耐用年
    數為5年，依定率遞減法每年折舊369/1000，其最後1年之折
    舊額，加歷年折舊累積額，總和不得超過該資產成本原額9/
    10，是其殘值為1/10，且固定資產提列折舊採用定率遞減法
    則者，以1年為計算單位，其使用期限未滿1年者，按實際使
    用之月數相當於全年之比例計算之，不滿1月者，以1月計。
    又系爭車輛係102年6月出廠此有本院職權調取之公路監理電
    子閘門查詢結果可參（見本院限閱卷），迄本件車禍發生時
    即111年3月19日，已使用逾5年，則材料扣除折舊後之價值
    應為資產成本額之1/10，即406元（計算式如下：4,060元×1
    /10＝406元），另關於工資、烤漆部分，因無折舊之問題，
    是以系爭車輛之必要修復費用為1,806元（計算式：406元＋
    工資及烤漆1,400元＝1,806元）。
　⒉交通費用、維修期間租車費用：
　　另原告雖請求車輛損壞期間之交通費用、租車費用，惟原告
    並未舉證證明系爭車輛維修之期間，且原告亦自承尚未修繕
    ，故原告主張伊因系爭車輛維修期間而無法使用車輛而受有
    交通費、租車費用之損失，即非可採。
　⒊請假報案及提告之薪資補償：
　　原告主張為處理系爭事故後續事宜請假，因此受有薪資損失
    3,000元部分，並提出振昱電子股份有限公司年度員工請假
    卡及薪資單為證，惟原告請假處理系爭事故事務，此乃其為
    保障自身權利所為之選擇，縱因請假而無該請假日之薪資收
    入，亦難認與被告所造成車輛撞擊之侵權行為有相當因果關
    係存在。從而，原告此部分請求，難以准許。
　⒋精神慰撫金：
　　至就原告請求被告賠償其精神上損害賠償20,000元部分，因
    本件原告所受係財產上之損害，而非前揭民法第195 條第1 
    項所列之人格法益受侵害，自不得請求非財產上損害賠償，
    準此，原告請求被告賠償其慰撫金20,000元，洵屬無據，不
    應准許。
　⒌從而，原告因系爭事故所受損害為1,806元，其餘請求，難認
    有據，應予駁回。
四、綜上所述，原告依侵權行為之法律關係，請求被告給付1,80
    6元，及自起訴狀繕本送達被告翌日即111年5月27日（本院
    卷第39頁）至清償日止，按年息5％計算之利息，為有理由，
    應予准許。逾此部分請求，則屬無據，爰予駁回。
五、本件係就民事訴訟法第436條之8適用小額訴訟程序所為被告
    敗訴之判決，依同法第436條之20規定，由本院依職權宣告
    假執行。
六、訴訟費用負擔之依據：民事訴訟法第79條、第436條之19第1
    項規定，確定訴訟費用之負擔如主文第3項所示。
中　　華　　民　　國　　111 　年　　9 　　月　　1 　　日
　　　　　　　　　三重簡易庭  法  官  王凱俐
以上為正本係照原本作成。
對於本件判決如有不服，應於收受送達後20日內向本院提出上訴
書狀，上訴於本院合議庭，並按他造當事人之人數附具繕本。當
事人之上訴，非以判決違背法令為理由不得為之，上訴狀應記載
上訴理由，表明下列各款事項：
（一）原判決所違背之法令及其具體內容。
（二）依訴訟資料可認為原判決有違背法令之具體事實。
如未於上訴後20日內補提合法上訴理由書，法院得逕以裁定駁回
上訴。
中　　華　　民　　國　　111 　年　　9 　　月　　1 　　日
                          　　書記官  李采錡